【裁判字號】    90,交聲,291
【裁判日期】    900418
【裁判案由】    交管條例聲異
【裁判全文】
臺灣板橋地方法院交通事件裁定                      九十年度交聲字第二九一號
    抗 告 人即
    原處分機關  交通部公路局台北區監理所板橋監理站
    受處分人即
    異  議  人  甲○○
右列抗告人因不服本院中華民國九十年四月十八日所為九十年度交聲字第二九一號就
右列受處分人因違反道路交通管理處罰條例案件，對於交通部公路局台北區監理所板
橋監理站九十年三月二十三日所為之處分（原處分案號：板監三字第裁四一─ＡＣ0
000000號），聲明異議，所為交通事件之裁定，提起抗告，本院裁定如左：
    主  文
原裁定撤銷。
異議駁回。
    理  由
一、抗告意旨略以：處理違反道路交通管理事件，有關交書送達之程序，準用刑事送
    達之規定」，「告訴人或附民事訴訟當事人有左列情況之一者，得為示送達：：
    二、掛號郵寄而不能達到者。」為違反道路交通管理事件統一裁罰標準及處理細
    則第五條（八十九年十二月五日修正），刑事訴訟法第五十九條第二款所規定。
    本件異議人甲○○所有之ＭＥＩ─二二０號重型機車，於民國（下同）八十八年
    十月一日，在臺北市○○路機車行駛禁行車道，經台北市政府警察局士林分局以
    第ＡＣ0000000號通知單逕行舉發違反道路交通管理處罰條例第四十五條
    第十三款之違規，本件經原舉發機關依前開細則第十一條第一項第二款按址通知
    被通知人甲○○，因郵局投遞招領逾，退回原舉發機關，舉發機關遂依前開規定
    辦理公示送達，刊登於台北市政府公報嬪九年春第五十期。查本件原舉發機關依
    首揭「掛號郵寄而不能達到者」辦理公示送達，依法已屬合法送達於異議人，鈞
    院原裁定認應有「送達處所不明」始可公示送達，而認原舉發機關公示送達不合
    法，並撤銷原處分似有未洽，為此提起抗告等語。
二、按機器腳踏車，不在規定車道行駛者，處二百以上六百元以下之罰鍰；又對於違
    反道路交通管理處罰條例之行為，逕行舉發者，應按已查明之資料填註車牌號碼
    、車輛種類、車主姓名或名稱及地址，並於通知單上方空白處加註逕行舉發之文
    字後，由舉發機關送達被通知人；處理違反道路交通管理事件，有關文書送達之
    程序，準用刑事訴訟法送達之規定，又當事人因掛號郵寄而不能達到者，得為公
    示送達；道路交通管理處罰條例第四十四條第十三款、違反道路交通管理事件統
    一裁罰標準及處理細則第十一條第一項第二款、第五條，刑事訴訟法第五十九條
    第二款分別定有明文。
三、查本件異議人甲○○於民國八十八年十月二日上午八時四十一分在臺北市○○路
    騎乘車牌號碼ＭＥＩ─二二○號機車行駛禁行車道之事實，有卷附採證照片一紙
    為憑，並為異議人所不爭執，足認異議人確有上開違規行為甚明。異議人雖具狀
    聲明異議稱：其迄今並未收受舉發違反道路交通管理事件通知單，亦從未得知違
    規事實，原處分機關逕予裁處最高額罰鍰，實難信服，爰聲明異議請求撤銷原處
    分，更處以最低罰鍰云云。惟查本件違規舉發通知單及採證照片，確經舉發單位
    以掛號郵寄至異議人之戶籍地址即臺北縣三重市○○○街四八號五樓，因逾期無
    人招領退回，復刊登於臺北市政府公報八十九年春字第五十期依法公示送達，自
    公示送達生效後逾十五日，異議人仍未到案繳結之事實，有本件違規舉發通知單
    因招領逾期退回郵件信封、臺北市政府公報八十九年春字第五十期等影本各一紙
    在卷可資佐證屬實，是本件違規舉發通知單既有掛號郵寄而不能達到之情形，核
    諸舉發機關上開公示送達程序，於法即無不合，依法已屬合法送達於異議人，異
    議人既未依期前往具領致無從收受送達，係可歸咎於己，自難藉以諉諸處分機關
    之裁罰不當，故其上開所辯，顯不足採。從而，原處分機關據以援引上開規定，
    裁處罰鍰六百元（折合新臺幣一千八百元），並記違規記點一點，並無不當。再
    查，違反道路交通管理事件統一裁罰標準及處理細則第五條之文書送達程序之規
    定曾於八十七年三月十七日修正，本院前裁定時誤引修正前之規定，認原舉發機
    關之公示送達不合法，而為撤銷原處分機關之處分之裁定，確有未洽之處，是本
    件抗告人之抗告為有理由，而異議人復有前述道路交通違規之行為，本院自應將
    原裁定撤銷並駁回異議人之異議。
四、據上論斷，應依道路交通案件處理辦法第四條、第十九條，刑事訴訟法第四百零
    八條第二項，裁定如主文。
中      華      民      國    九十      年      五      月     十八     日
                              臺灣板橋地方法院交通法庭
                                  法    官  李  釱  任
右正本證明與原本無異
如不服本裁定應於送達後五日內向本院提出抗告狀
                                  書 記 官  金  和  國
中      華      民      國    九十      年      五      月    二十一    日


司法院資訊處製作；財團法人民間司法改革基金會備份。
